---
title: "Untitled"
author: "Konrad Angelo"
date: "`r Sys.Date()`"
output: html_document
---

```{r setup, include=FALSE}
knitr::opts_chunk$set(echo = TRUE)
```

```{r}
library(tidyverse)
library(ggplot2)
library(openxlsx)
```

```{r}
df1 <- read.csv("D:/AA Praktyki/df_patents9020.csv")
df1
```
```{r}
df2 <- read.csv("D:/AA Praktyki/df_parties.csv")
df2

```

```{r}
df3 <-read.csv("D:/AA Praktyki/df_partents.csv")
df3
```


#Tabelka ze wszystkimi zgłoszeniami patetnowymi 
```{r}
df1 %>%
  select(id, root, id_3) %>%
  filter(id_3 == 'main-classification') %>%
  mutate(root = substr(root, 1, 4)) %>%
  select(root) %>%
  count(root) %>%
  arrange(-n)

df1 %>%
  select(id, root, id_3) %>%
  filter(id_3 == 'main-classification') %>%
  select(root) %>%
  count(root) %>%
  arrange(-n)

```
#Tabelka ilości patetnow w branży farmaceutycznej 
```{r}
df1 %>%
  select(id, root, id_3) %>%
  filter(id_3 == 'main-classification') %>%
  distinct(id, .keep_all = TRUE) %>%
  mutate(root = substr(root, 1, 4)) %>%
  select(root) %>%
  count(root) %>%
  arrange(-n) %>%
  filter(root == 'C07D' | root == 'A61K' | root == 'A61P' | root == 'C07C' | root == 'C12N' | root == 'C07F' | root == 'C07K')
```
Tabelka instytucji wszystkie branże 
```{r}
df1 %>%
  select(id, root, id_5) %>%
  filter(id_5 == 'name') %>%
  distinct(id, .keep_all = TRUE) %>% 
  select(root) %>% 
  count(root) %>% 
  arrange(-n)

df_parties%>% 
  filter(role == 'APPLICANTS') %>% 
  select(name) %>% 
  count(name) %>% 
  arrange(-n) 

```
# Tabelka instydtucja branży farmaceutycznej 1990-2020
```{r}
id <- df1 %>%
  select(id, root, id_3) %>%
  filter(id_3 == 'main-classification') %>%
  distinct(id, .keep_all = TRUE) %>%
  mutate(root = substr(root, 1, 4)) %>%
  filter(root == 'C07D' | root == 'A61K' | root == 'A61P' | root == 'C07C' | root == 'C12N' | root == 'C07F' | root == 'C07K'|root=='C12Q') %>%   select(id) 


result_20 <- inner_join(df2, id, by = "id")
 result %>% 
  select(id, root, id_5) %>%
  filter(id_5 == 'name') %>%
  select(root) %>% 
  count(root) %>% 
  arrange(-n)
 
result_90 <- df1
```
```{r}
result_1 <- inner_join(df2, id, by = "id")
result_1 %>% 
  filter(role == 'APPLICANTS') %>% 
  select(name) %>% 
  count(name) %>% 
  arrange(-n) 
```

#Miasta w branży farmaceutycznej
```{r}
result %>% 
  select(id, root, id_6) %>%
  filter(id_6 == 'city') %>%
  distinct(id, .keep_all = TRUE) %>% 
  select(root) %>% 
  count(root) %>% 
  arrange(-n)
```
Polskie miasta
```{r}
result_1 <- inner_join(df2, id, by = "id")
result_1 %>% 
  filter(role == 'APPLICANTS') %>% 
  select(city_by_all) %>% 
  count(city_by_all) %>% 
  arrange(-n) 

```


#Wykres słupkowy albo liniowy porównaia lat do ilości patetnów w danej branży 
```{r}
years <- result %>% 
  select(id, root, id_2) %>%
  filter(id_2 == 'begin-date') %>%
  distinct(id, .keep_all = TRUE) %>%
  mutate(root = substr(root, 1, 4)) 

years %>%
  ggplot(aes(x = root)) +
  geom_bar() +
  geom_text(aes(label = ..count..), stat = "count", vjust = 0.5, angle = 90, hjust= -0.1) +
  theme(axis.text.x = element_text(angle = 90, vjust = 0.5, hjust = 1)) +
  ylim(0, 2500)+
  xlab("Rok") +
ylab("Liczba zgłoszeń patetowych") +
ggtitle("Wykres słupkowy ilości zgłoszeń patetnowych w danym roku")

    

  
  
```
```{r}
library(dplyr)

# Przetwarzanie danych
result_processed <- df1 %>%
  filter(id_2 == 'begin-date' | id_4 == 'date' | id_3 == 'main-classification') %>%
  select(id, root) %>%
  mutate(
    root = substr(root, 1, 4) # Wyciągnij pierwsze 4 znaki z root
  ) %>%
  distinct() %>%
  group_by(id) %>%
  summarize(
    year = first(root[grepl("^[0-9]{4}$", root)]), # Wyciągnij rok (4 cyfry)
   ipc = ifelse(
      is.na(first(root[!grepl("^[0-9]{4}$", root)])), 
      nth(root[!grepl("^[0-9]{4}$", root)], 2),       
      first(root[!grepl("^[0-9]{4}$", root)])         
  ) 
  )


# Wynik
sum(is.na(result_processed))
```
```{r}
library(dplyr)
library(ggplot2)
data_grouped <- result_processed %>%
  group_by(year, ipc) %>%
  summarize(count = n(), .groups = 'drop')
# Upewnienie się, że 'year' jest liczbą
data_grouped <- data_grouped %>%
  mutate(year = as.numeric(year)) # Konwersja 'year' na liczby

# Tworzenie wykresu z facetingiem dla każdego kodu IPC
ggplot(data_grouped, aes(x = year, y = count, group = ipc)) +
  geom_line(color = "steelblue", size = 1) +
  labs(title = "Liczba zgłoszeń patentowych dla każdego kodu IPC", 
       x = "Rok", 
       y = "Liczba zgłoszeń") +
  theme_minimal() +
  scale_y_continuous(limits = c(0, 800)) + 
  facet_wrap(~ ipc, nrow = 2, ncol = 4,scales = "free_y") + # Tworzenie osobnych wykresów dla każdego IPC
  theme(
    axis.text.x = element_text(angle = 90, vjust = 0.5, hjust = 1), # Pionowe etykiety osi X
    strip.text = element_text(size = 10) # Rozmiar nagłówków facetingu
  )
```
```{r}
library(dplyr)
library(ggplot2)
library(TTR) # Pakiet do średniej ruchomej

# Wyliczenie średniej ruchomej (SMA) dla każdej grupy IPC
data_grouped <- result_processed %>%
  group_by(year, ipc) %>%
  summarize(count = n(), .groups = 'drop') %>%
  mutate(year = as.numeric(year)) %>%
  group_by(ipc) %>%
  arrange(year) %>%
  mutate(trend = SMA(count, n = 5)) # Obliczenie SMA z oknem 5 lat

# Tworzenie wykresu z linią trendu
ggplot(data_grouped, aes(x = year, y = count, group = ipc)) +
  geom_line(color = "steelblue", size = 1) + # Główna linia danych
  geom_line(aes(y = trend), color = "red", size = 1, linetype = "dashed") + # Linia trendu
  labs(title = "Liczba zgłoszeń patentowych dla każdego kodu IPC", 
       x = "Rok", 
       y = "Liczba zgłoszeń") +
  theme_minimal() +
  scale_y_continuous(limits = c(0, 800)) + 
  facet_wrap(~ ipc, nrow = 2, ncol = 4, scales = "free_y") + # Tworzenie osobnych wykresów dla każdego IPC
  theme(
    axis.text.x = element_text(angle = 90, vjust = 0.5, hjust = 1), # Pionowe etykiety osi X
    strip.text = element_text(size = 10) # Rozmiar nagłówków facetingu
  )

```


## Liczba uczelni i liczba firm
```{r}
result_1 %>% 
  filter(role=='APPLICANTS') %>% 
  select(id, name) %>%
  distinct(id, .keep_all = TRUE)  %>% 
  select(name)%>% 
  count(name) %>% 
  arrange(-n) 
  

city$name <- toupper(city$name)

# Tworzenie filtrów dla każdej kategorii
uczelnia_filter <- grepl("UNIWERSYTET|POLITECHNIKA|AKADEMIA|WYŻSZA SZKOŁA|SZKOŁA GŁÓWNA|PAŃSTWOWA WYŻSZA SZKOŁA|KOLEGIUM", 
                         city$name, ignore.case = TRUE)
instytut_filter <- grepl("INSTYTUT|AKADEMII", city$name, ignore.case = TRUE)
firma_filter <- !uczelnia_filter & !instytut_filter

# Zliczanie liczby rekordów w każdej kategorii
liczba_uczelni <- sum(uczelnia_filter)
liczba_instytutow <- sum(instytut_filter)
liczba_firm <- sum(firma_filter)

# Suma wszystkich rekordów
suma_rekordow <- liczba_uczelni + liczba_instytutow + liczba_firm

# Obliczanie procentów
procent_uczelni <- (liczba_uczelni / suma_rekordow) * 100
procent_instytutow <- (liczba_instytutow / suma_rekordow) * 100
procent_firm <- (liczba_firm / suma_rekordow) * 100

# Wyświetlanie wyników
cat("Liczba uczelni:", liczba_uczelni, "(", round(procent_uczelni, 2), "%)\n")
cat("Liczba instytutów:", liczba_instytutow, "(", round(procent_instytutow, 2), "%)\n")
cat("Liczba firm:", liczba_firm, "(", round(procent_firm, 2), "%)\n")

 
```
```{r}
city%>% 
   filter(uczelnia_filter) %>% 
  count(name) %>% 
  arrange(-n)

```
```{r}
city%>% 
   filter(instytut_filter) %>% 
  count(name) %>% 
  arrange(-n)
```

```{r}
city %>% 
   filter(firma_filter) %>% 
  count(name) %>% 
  arrange(-n)
```
#Kraje
```{r}
country <- df2 %>% 
  filter(role=='APPLICANTS') %>% 
  select(country) %>% 
  count(country) %>% 
  arrange(-n)
```


```{r}
df2 %>% 
  filter(role=='APPLICANTS') %>% 
  filter(country!='PL') %>% 
  select(city_by_all) %>% 
  count(city_by_all) %>% 
  arrange(-n) %>% 
  summarise(sum(n))
```
```{r}
df2 %>% 
  filter(role=='APPLICANTS') %>% 
  filter(country=='PL') %>% 
  select(city_by_all) %>% 
  count(city_by_all) %>% 
  arrange(-n) %>% 
  summarise(sum(n))
```
# Osoby patentujące 
```{r}
investors <- result_1 %>% 
  filter(role=='INVENTORS') 
applicants <- result_1 %>% 
  filter(role=='APPLICANTS') %>% 
  select(id, name )
investors %>% 
  select(name) %>% 
  count(name) %>% 
  arrange(-n)
```


```{r}
investors_years <- right_join(investors, result_processed, by = "id")
investors_years$year <- as.integer(investors_years$year)



```

```{r}

investors_years %>% 
  select(year,ipc,name) %>% 
  count(name,year) %>% 
  arrange(year,-n) %>% 
  na.omit()
```
```{r}
investors_and_applicants <- merge(investors,applicants, by = "id")

```

```{r}
investors_and_applicants %>% 
  select(name.x,name.y) %>% 
  na.omit() %>% 
  count(name.x,name.y) %>% 
  arrange(-n)
```
## Wszysko z zakresu 1990 - 2020
#Wskaźniki 1990-2020 
```{r}
y9020 <- df1 %>%  
  filter((id_2=='application-reference'&id_4=='date')) %>%
  distinct(id, .keep_all = TRUE) %>%
  mutate(root = substr(root, 1, 4)) %>% 
  select(id,root)
  
y9020$root <- as.integer(y9020$root) 


result_y<- left_join(df1, y9020, by = "id")
 result_90 <- result_y %>% 
   filter(root.y>=1990) %>% 
   filter(root.y<=2020)
names(result_90)[names(result_90) == "root.x"] <- "root"

result_90 %>% 
  select(id, root, id_3) %>%
  filter(id_3 == 'main-classification')%>%
  mutate(root = substr(root, 1, 4)) %>% 
  select(id,root) %>% filter(root == 'C07D' | root == 'A61K' | root == 'A61P' | root == 'C07C' | root == 'C12N' | root == 'C07F' | root == 'C07K'|root=='C12Q') %>% 
  count(root) %>% 
  arrange(-n)
```

Patent scope - jeszcze wziac lata 1990 - 2020 
```{r}
patent_scope <- result_90 %>% 
  filter(id_3 == 'main-classification'|id_3=='further-classification') %>% 
  select(id,root) %>% 
  count(id) %>% 
  arrange(-n)
patent_scope$patent_scope_ratio <-as.numeric((patent_scope$n-mean(patent_scope$n))/sd(patent_scope$n))


patent_scope %>% 
  select(id,patent_scope_ratio) %>% 
  arrange(-patent_scope_ratio)
mean(patent_scope)
patent_scope <-  patent_scope %>% select(id,patent_scope_ratio)

```
Grant Lag (Data zgłoszenia - data zgłoszenia) 1990-2020 
```{r}
grant_lag <- result_90%>% 
  filter(id_2=='date-of-grant'|(id_2=='application-reference'&id_4=='date')) %>% 
  select(id,root,id_2,id_3) 

grant_lag <- grant_lag %>%
  select(id, root, id_2) %>% 
  pivot_wider(
    names_from = id_2,         
    values_from = root         
  )
grant_lag$`application-reference`<- as.integer(grant_lag$`application-reference`)
grant_lag$`date-of-grant` <- as.integer(grant_lag$`date-of-grant`)
convert_to_date <- function(date_string) {
  if (is.na(date_string) || date_string == "NA") {
    return(NA)
  }
  year <- substr(date_string, 1, 4)  # Pobiera pierwsze 4 cyfry jako rok
  month <- substr(date_string, 5, 6) # Pobiera kolejne 2 cyfry jako miesiąc
  day <- substr(date_string, 7, 8)   # Pobiera ostatnie 2 cyfry jako dzień
  paste(year, month, day, sep = "-") # Tworzy obiekt Date w formacie RRRR-MM-DD
}
grant_lag$`application-reference` <- sapply(grant_lag$`application-reference`,convert_to_date)
grant_lag$`date-of-grant` <- sapply(grant_lag$`date-of-grant`, convert_to_date)

grant_lag$`application-reference` <- as.Date(grant_lag$`application-reference`, format = "%Y-%m-%d")
grant_lag$`date-of-grant` <- as.Date(grant_lag$`date-of-grant`, format = "%Y-%m-%d")

grant_lag$days_between <- as.numeric(grant_lag$`date-of-grant` - grant_lag$`application-reference`)
#grant_lag$`date-of-grant`[is.na(grant_lag$`date-of-grant`)] <- 0
#grant_lag$`application-reference`[is.na(grant_lag$`application-reference`)] <- 0
#grant_lag$days_between[is.na(grant_lag$days_between)] <- 0

grant_lag <- na.omit(grant_lag)

grant_lag$grant_lag_ratio <- as.numeric((mean(grant_lag$days_between,na.rm=T)-grant_lag$days_between)/sd(grant_lag$days_between, na.rm=T))
grant_lag$grant_lag_ratio[is.na(grant_lag$grant_lag_ratio)] <- 0
grant_lag %>% 
  select(id,days_between,grant_lag_ratio,) 
#grant_lag <- grant_lag %>% select(id,grant_lag_ratio)
grant_lag <- grant_lag %>% 
  select(id,grant_lag_ratio)

```

```{r}
grant_lag%>% arrange(-days_between) %>% select(days_between) %>% head(1)
round(sd(grant_lag$grant_lag_ratio))
```


Patetnt family size 
```{r}
family <- read.csv('D:/AA Praktyki/patents_family.csv')
family <- family%>% 
  distinct(priority_code, .keep_all = TRUE) %>%
  count(id) 
family<- left_join(id,family)
family[is.na(family)] <- 0
#family$patent_family <-as.numeric((family$n/max(family$n, na.rm = T)))

family$patent_family <- as.numeric((family$n-mean(family$n))/sd(family$n))
family <- family %>% 
  select(id,patent_family)

```

Cytowania 
```{r}
citation <- read.csv('D:/AA Praktyki/patents_citation.csv')
citation <- citation %>% 
  count(patent) 
colnames(citation) <- c('id','n')
citation$id <- gsub("^PL", "P.", citation$id)
citation<- left_join(id,citation)
citation[is.na(citation)] <- 0
#citation$citation_ratio <-as.numeric(citation$n/max(citation$n))
citation$citation_ratio <- as.numeric((citation$n-mean(citation$n))/sd(citation$n))

citation <- citation %>% select(id,citation_ratio)
citation %>% 
  arrange(-citation_ratio)

round(mean(citation$citation_ratio))

```

Zastrzeżenia 
```{r}
zastrzezenia <- read.xlsx("D:/AA Praktyki/zastrzeżenia.xlsx")

zastrzezenia <- zastrzezenia %>%
  mutate(
    Wyodrębnione.liczby = gsub("[^0-9,]", "", Wyodrębnione.liczby),
    MaxLiczba = sapply(strsplit(Wyodrębnione.liczby, ","), function(x) max(as.numeric(x)))
  )
zastrzezenia <- zastrzezenia %>% select(Plik,MaxLiczba)
colnames(zastrzezenia) <- c("id",'n')
zastrzezenia <- zastrzezenia %>%
  mutate(id = substr(id, 1, 8))

zastrzezenia<- left_join(id,zastrzezenia)
zastrzezenia[is.na(zastrzezenia)] <- 0

#zastrzezenia$zastrzezenia_ratio <- zastrzezenia$n/max(zastrzezenia$n)
zastrzezenia$zastrzezenia_ratio <-as.numeric((zastrzezenia$n-mean(zastrzezenia$n))/sd(zastrzezenia$n))
round(mean(grant_lag$grant_lag_ratio))
  zastrzezenia <- zastrzezenia %>%
  mutate(id = substr(id, 1, 8)) %>% 
  select(id,zastrzezenia_ratio)



```



#Ranking 
```{r}
tables <- list(grant_lag, patent_scope,citation,family,zastrzezenia)
merged_table <- Reduce(function(x, y) merge(x, y, by = "id", all = TRUE), tables)
sum(is.na(merged_table))
merged_table <- na.omit(merged_table)
merged_table <-  round(merged_table,4)
# Wyświetlenie wyniku
merged_table %>% 
  arrange(-innovation_ratio)


merged_table$innovation_ratio <- with(merged_table, 
  grant_lag_ratio * wagi["grant_lag_ratio"] +
  patent_scope_ratio * wagi["patent_scope_ratio"] +
  citation_scope * wagi["citation_scope"] +
  patent_family * wagi["patent_family"] +
  zastrzezenia_ratio * wagi["zastrzezenia_ratio"]
)

merged_table$innovation_ratio <- with(merged_table, 
  grant_lag_ratio * wag_t["grant_lag_ratio"] +
  patent_scope_ratio * wag_t["patent_scope_ratio"] +
  citation_scope * wag_t["citation_scope"] +
  patent_family * wag_t["patent_family"] +
  zastrzezenia_ratio * wag_t["zastrzezenia_ratio"]
)
merged_table$id <- gsub("^P.", "PL", merged_table$id)
```
```{r}
merged_table 
```



```{r}
mean(merged_table$family)
sum(is.na(merged_table))


merged_table <- merged_table[,-1]
fa.parallel(merged_table, fa = "fa", n.iter = 100)
```

```{r}
library(psych)

K <- cov(merged_table) 
inverse_K <- solve(K) 

fa_result <- fa(merged_table, nfactors = 2, rotate = "varimax")

loadings_MR1 <- fa_result$loadings[, 1] 
loadings_MR2 <- fa_result$loadings[, 2] 

proportion_var <- fa_result$Vaccounted[2, 1:2] 

combined_loadings <- (loadings_MR1 * proportion_var[1] + loadings_MR2 * proportion_var[2]) / sum(proportion_var)

variances <- diag(K)  
signal_rates_combined <- (combined_loadings^2) / variances 
signal_rates_percentage <- signal_rates_combined / sum(signal_rates_combined)  

signal_rates_MR1 <- (loadings_MR1^2) / variances
signal_rates_MR1_percentage <- signal_rates_MR1 / sum(signal_rates_MR1)

print("Współczynniki sygnału dla MR1 (%):")
print(round(signal_rates_MR1_percentage * 100, 4))

print("Współczynniki sygnału dla połączonego czynnika (MR1 i MR2) (%):")
print(round(signal_rates_percentage, 4))

print("Ładunki czynnikowe:")
print(fa_result$loadings)

proportion_variance <- fa_result$Vaccounted

print("Proporcje wariancji wyjaśnianej przez czynniki:")
print(proportion_variance)

```

```{r}
correlations <- cor(merged_table[,-c(1)], merged_table$Innovation.Ratio)

print("Korelacje między wskaźnikami a Innovation Ratio:")
print(correlations)

```


```{r}
merged_table$innovation_ratio <- rowMeans(
  cbind(
    merged_table$grant_lag_ratio * signal_rates_percentage[1],
    merged_table$patent_scope_ratio * signal_rates_percentage[2],
    merged_table$citation_ratio * signal_rates_percentage[3],
    merged_table$patent_family * signal_rates_percentage[4],
    merged_table$zastrzezenia_ratio * signal_rates_percentage[5]
  ),
  na.rm = TRUE
)

```
```{r}


wyniki <- sapply(merged_table[,-1], function(col) {
  c(
    Średnia = round(mean(col)), 
    OdchylenieStandardowe = round(sd(col))  
  )
})

print(wyniki)
```

```{r}


data <- merged_table

original_weights <- c(
  grant_lag_ratio = 0.2018,
  patent_scope_ratio = 0.1779,
  citation_ratio = 0.2147,
  patent_family = 0.3338,
  zastrzezenia_ratio = 0.0718
)

generate_random_weights <- function(weights, variation = 0.01) {
  random_weights <- weights + runif(length(weights), -variation, variation)
  random_weights <- random_weights / sum(random_weights)  
  return(random_weights)
}

n_simulations <- 5000
correlations <- numeric(n_simulations) 

set.seed(123)  
original_scores <- rowMeans(
  cbind(
    data$grant_lag_ratio * original_weights["grant_lag_ratio"],
    data$patent_scope_ratio * original_weights["patent_scope_ratio"],
    data$citation_ratio * original_weights["citation_ratio"],
    data$patent_family * original_weights["patent_family"],
    data$zastrzezenia_ratio * original_weights["zastrzezenia_ratio"]
  )
)
original_ranking <- rank(-original_scores)

for (i in 1:n_simulations) {
  random_weights <- generate_random_weights(original_weights)
  
  simulated_scores <- rowMeans(
    cbind(
      data$grant_lag_ratio * random_weights["grant_lag_ratio"],
      data$patent_scope_ratio * random_weights["patent_scope_ratio"],
      data$citation_ratio * random_weights["citation_ratio"],
      data$patent_family * random_weights["patent_family"],
      data$zastrzezenia_ratio * random_weights["zastrzezenia_ratio"]
    )
  )
  simulated_ranking <- rank(-simulated_scores)
  
  correlations[i] <- cor(original_ranking, simulated_ranking, method = "spearman")
}

mean_correlation <- mean(correlations)  
lower_bound <- quantile(correlations, 0.05) 
upper_bound <- quantile(correlations, 0.95) 

cat("Średnia korelacja Spearmana:", mean_correlation, "\n")
cat("90% przedział ufności: [", lower_bound, ", ", upper_bound, "]\n")



```
```{r}
data <- merged_table

original_weights <- c(
  grant_lag_ratio = 0.2018,
  patent_scope_ratio = 0.1779,
  citation_ratio = 0.2147,
  patent_family = 0.3338,
  zastrzezenia_ratio = 0.0718
)

generate_random_weights <- function(weights, variation = 0.01) {
  random_weights <- weights + runif(length(weights), -variation, variation)
  random_weights <- random_weights / sum(random_weights)  # Normalizacja do 1
  return(random_weights)
}

calculate_innovation_ratio <- function(data, weights) {
  rowMeans(
    cbind(
      data$grant_lag_ratio * weights["grant_lag_ratio"],
      data$patent_scope_ratio * weights["patent_scope_ratio"],
      data$citation_ratio * weights["citation_ratio"],
      data$patent_family * weights["patent_family"],
      data$zastrzezenia_ratio * weights["zastrzezenia_ratio"]
    )
  )
}

# Liczba symulacji Monte Carlo
n_simulations <- 5000
sensitivity_results <- data.frame(Change_in_Weights = numeric(n_simulations),
                                  Change_in_Quality = numeric(n_simulations))

set.seed(123)  
original_quality <- calculate_innovation_ratio(data, original_weights)

for (i in 1:n_simulations) {
  random_weights <- generate_random_weights(original_weights)
  new_quality <- calculate_innovation_ratio(data, random_weights)
  change_in_weights <- sum(abs(random_weights - original_weights)) / sum(original_weights)
  change_in_quality <- mean(abs(new_quality - original_quality) / original_quality)
  sensitivity_results[i, ] <- c(change_in_weights * 100, change_in_quality * 100)  # Wartości w %
}

average_change_weights <- mean(sensitivity_results$Change_in_Weights)
average_change_quality <- mean(sensitivity_results$Change_in_Quality)

# Wyniki
cat("Średnia zmiana wag (%):", average_change_weights, "\n")
cat("Średnia zmiana wskaźnika jakości (%):", average_change_quality, "\n")


```


```{r}
years90 <- result_90%>% 
  filter(id_2=='begin-date') %>%
  distinct(id, .keep_all = TRUE) %>%
  mutate(root = substr(root, 1, 4)) 


years90 %>%
  ggplot(aes(x = root)) +
  geom_bar() +
  geom_text(aes(label = ..count..), stat = "count", vjust = 0.5, angle = 90, hjust = -0.1) +
  theme(axis.text.x = element_text(angle = 90, vjust = 0.5, hjust = 1)) +
  xlab("Rok") +
  ylab("Liczba zgłoszeń patentowych") +
  ggtitle("Wykres słupkowy ilości zgłoszeń patentowych w danym roku") +
  ylim(0, 3000) 


   
```

```{r}
years90 %>% 
  select(id,root) %>% 
  count(root) %>%
  arrange(-n)
```







#Analiza 9020
Branże farmaceutyczne kody IPC
```{r}
result_90 %>%
  select(id, root, id_3) %>%
  filter(id_3 == 'main-classification') %>%
  distinct(id, .keep_all = TRUE) %>%
  mutate(root = substr(root, 1, 4)) %>%
  select(root) %>%
  count(root) %>%
  arrange(-n) %>%
  filter(root == 'C07D' | root == 'A61K' | root == 'A61P' | root == 'C07C' | root == 'C12N' | root == 'C07F' | root == 'C07K'|root=='C12Q')
```
#Produkty z IPC
```{r}
produkt_ipc <- df1 %>% 
  select(id, root, id_3) %>%
  filter(id_3 == 'main-classification') %>%
  mutate(root = substr(root, 1, 4)) %>%
  filter(root == 'C07D' | root == 'A61K' | root == 'A61P' | root == 'C07C' | root == 'C12N' | root == 'C07F' | root == 'C07K'|root=='C12Q') %>% 
  select(id,root)

produkt_ipc$product <- ifelse(produkt_ipc$root=="C07D","Element",
                    ifelse(produkt_ipc$root=="A61K",'Produkt',
                    ifelse(produkt_ipc$root=="C07C","Element",
                    ifelse(produkt_ipc$root=="C12N",'Podzespół',
                    ifelse(produkt_ipc$root=="C07K","Element",
                    ifelse(produkt_ipc$root=="C07F","Element",
                    ifelse(produkt_ipc$root=="C12Q",'Część produktu',
                    ifelse(produkt_ipc$root=="A16P",'Produkt','Element'))))))))
product_ipc <- produkt_ipc%>% 
  select(id,product)
table_with_produkt <- left_join(result_90,product_ipc,by='id')

table_with_produkt <-  table_with_produkt %>% 
  distinct(id,.keep_all = TRUE) %>% 
  select(product,year_grant)

```



```{r}
df1 %>%
  select(id, root, id_3) %>%
  filter(id_3 == 'main-classification') %>%
  distinct(id, .keep_all = TRUE) %>% 
  select(root) %>% 
  count(root) %>% 
  arrange(-n)
```

#DF3
```{r}
y9020 <- df3 %>%  
  filter((id_2=='application-reference'&id_4=='date')) %>%
  distinct(id, .keep_all = TRUE) %>%
  mutate(root = substr(root, 1, 4)) %>% 
  select(id,root)
  
y9020$root <- as.integer(y9020$root) 


result_y<- left_join(df3, y9020, by = "id")
 result_90 <- result_y %>% 
   filter(root.y>=1990) %>% 
   filter(root.y<=2020)
names(result_90)[names(result_90) == "root.x"] <- "root"
result_90 %>% 
  select(id, root, id_3) %>%
  filter(id_3 == 'main-classification')%>%
  mutate(root = substr(root, 1, 4)) %>% 
  filter(root == 'C07D' | root == 'A61K' | root == 'A61P' | root == 'C07C' | root == 'C12N' | root == 'C07F' | root == 'C07K'|root=='C12Q') %>% 
  count(root) %>% 
  arrange(-n)
```

```{r}
vector_missing <- as.vector(id_3[!id_3$id %in%  id$id,])
```


